臺灣嘉義地方法院刑事判決　　　　　　　　　　　　　九十一年度訴字第四六八號
　　公　訴　人　臺灣嘉義地方法院檢察署檢察官
　　被　　　告　甲○○
右列被告因毒品危害防制條例案件，經檢察官提起公訴（九十一年度毒偵字第六八九
號），本院判決如左：
    主  文
甲○○連續施用第一級毒品，處有期徒刑拾月，扣案之第一級毒品海洛因壹包（量微
無法秤重）沒收並銷燬之，上開毒品之外包裝壹個（重零點貳參公克）及注射針筒壹
支均沒收；又連續施用第二級毒品，處有期徒刑捌月；應執行有期徒刑壹年肆月，扣
案之第一級毒品海洛因壹包（量微無法秤重）沒收並銷燬之，上開毒品之外包裝壹個
（重零點貳參公克）及注射針筒壹支均沒收。
    事  實
一、甲○○前於民國八十九年間因施用毒品案件，經臺灣板橋地方法院八十九年度毒
    聲字第二三三○號裁定送觀察、勒戒後，因認有繼續施用之傾向，復經同院八十
    九年度毒聲字第二七五三號裁定令入戒治處所施以強制戒治一年，嗣強制戒治於
    九十年四月二十三日期滿，並經臺灣板橋地方法院檢察署檢察官於九十年六月二
    十八日以九十年度戒毒偵字第三九九號為不起訴處分確定。詎仍不知悔改，基於
    概括之犯意，自九十一年一月間某日起，至同年五月一日下午一時三十分許為警
    採集尿液回溯二十四小時內某時止，連續在其位於雲林縣水林鄉西井村一鄰西井
    七十三之一號住處及雲林縣北港鎮北港公園內等處，以針筒注射身體方式施用第
    一級毒品海洛因數次，約每二或三日即施用一次。另基於概括之犯意，自九十一
    年一月間某日起，至同年五月一日下午一時三十分許為警採集尿液回溯九十六小
    時內某時止，連續在其位於雲林縣水林鄉西井村一鄰西井七十三之一號住處及雲
    林縣北港鎮北港公園內等處，以吸入鋁箔紙上所燃安非他命方式施用第二級毒品
    安非他命數次，約每二或三日即施用一次。嗣於九十一年五月一日上午十一時許
    為警在前開住處查獲，並當場扣得第一級毒品海洛因一包（量微無法秤重，外包
    裝重零點二三公克）及注射針筒一支。
二、案經雲林縣警察局北港分局報告臺灣雲林地方法院檢察署呈臺灣高等法院臺南分
    院檢察署令轉臺灣嘉義地方法院檢察署檢察官偵查起訴。
    理  由
一、訊據被告甲○○對於右揭事實坦承不諱（本院卷第二十頁審理筆錄），核與被告
    尿液經警採集送驗呈鴉片類及安非他命類陽性反應之結果相符，有詮昕科技股份
    有限公司出具之濫用藥物尿液檢驗報告一份附卷可稽（九十一年度毒偵字第四六
    四號卷第二十六頁），復有扣案之海洛因一包及注射針筒一個可資佐證，而上開
    毒品經鑑定確係第一級毒品海洛因，量微無法秤重，外包裝重零點二三公克，則
    有卷附之法務部調查局九十一年六月十日調科壹字第一六○○○一七五一號鑑定
    通知書一份足考（前開偵查卷第十二頁）。又被告前於八十九年間因施用毒品案
    件，經臺灣板橋地方法院八十九年度毒聲字第二三三○號裁定送觀察、勒戒後，
    因認有繼續施用之傾向，復經同院八十九年度毒聲字第二七五三號裁定令入戒治
    處所施以強制戒治一年，嗣強制戒治於九十年四月二十三日期滿，並經臺灣板橋
    地方法院檢察署檢察官於九十年六月二十八日以九十年度戒毒偵字第三九九號為
    不起訴處分確定等情，有前開不起訴處分書在卷可查（前開偵查卷第十八頁）。
    因之，被告自白核與事實相符，其於強制戒治期滿後再行施用毒品之事證明確，
    犯行堪以認定。
二、按海洛因、安非他命係毒品危害防制條例第二條第二項第一款、第二款所定之第
    一、二級毒品。被告前因施用毒品案件，經本院裁定令入戒治處所施以強制戒治
    處分，期滿後復再犯本件施用第一、二級毒品之犯行，核其所為，係分別犯毒品
    危害防制條例第十條第一項之施用第一級毒品罪及第十條第二項之施用第二級毒
    品罪。其施用第一級毒品及施用第二級毒品前、後持有第一級毒品、第二級毒品
    之低度行為，應分別為施用第一級毒品及施用第二級毒品之高度行為所吸收，不
    另論罪。又被告先後施用第一級毒品及先後施用第二級毒品犯行，均時間緊接，
    方法雷同，所犯係構成要件相同之罪名，顯係基於概括犯意為之，應各依刑法第
    五十六條連續犯規定論以一罪，並加重其刑。前開連續施用第一級毒品及連續施
    用第二級毒品二罪間，犯意各別，行為互異，犯罪構成要件亦不同，自應分論併
    罰。公訴人雖然僅就被告施用第一級毒品犯行，自九十一年四月中旬至九十一年
    五月一日下午一時三十分許回溯二十六小時內某時止；就被告施用第二級毒品犯
    行，於九十一年五月一日下午一時三十分許回溯九十六小時內某時之部分提起公
    訴，未論及其餘部分，然檢察官就犯罪事實一部起訴者，其效力及於全部，本件
    被告之全部犯罪事實，既然具有連續犯之裁判上一罪關係，已如前述，本院自得
    一併審理。爰審酌被告前曾施用毒品，經強制戒治，獲邀寬典予不起訴處分後，
    猶不思悔改，再度施用毒品，顯乏禁絕毒害之決心，及犯罪之動機、目的、方法
    ，及坦認犯罪、態度尚可等一切情狀，分別量處如主文所示之刑，並定其應執行
    之刑，以示懲儆。
三、扣案之第一級毒品海洛因一包（量微無法秤重），應依毒品危害防制條例第十八
    條第一項前段規定沒收並銷燬之。至前開毒品外包裝一個（重零點二三公克）及
    注射針筒一支，為被告所有而供施用毒品之用，業據其供陳在卷（本院卷第二十
    一頁審理筆錄），則應依刑法第三十八條第一項第二款規定宣告沒收。
據上論斷，應依刑事訴訟法第二百九十九條第一項前段，毒品危害防制條例第十條第
一項、第二項、第十八條第一項前段，刑法第十一條前段、第五十六條、第五十一條
第五款、第三十八條第一項第二款，判決如主文。
本案經檢察官陳美君到庭執行職務。
中      華      民      國    九十一    年      九      月     三十     日
      臺灣嘉義地方法院刑事第二庭
                                          法  官  張  道  周
右正本證明與原本無異。
如不服本判決，應於判決送達後十日內向本院提出上訴狀( 應附繕本 )。
中      華      民      國    九十一    年      九      月     三十     日
                                          書記官  王  佩  湘
附錄本案論罪科刑法條：
毒品危害防制條例第十條第一項、第二項
施用第一級毒品者，處六月以上五年以下有期徒刑。
施用第二級毒品者，處三年以下有期徒刑。
